【裁判字號】    89,勞再微,1
【裁判日期】    900111
【裁判案由】    給付薪資
【裁判全文】
臺灣臺北地方法院民事判決  八十九年度勞再微字第一號
    再審原  告  甲○○
                        送達處所台北市○○路○段四七巷八弄三０號二樓
    再審被  告  溫瑞媛優質形象顧問股份有限公司
                        設台北市○○路○段一二七巷六號一樓
    法定代理人  溫陳齊  住同右.
    訴訟代理人  溫瑞媛  住同右.
右當事人間給付薪資事件，再審原告對於本院民國八十九年一月十四日八十九年度勞
小上字第二號確定裁定院台北簡易庭民國八十八年十一月二十六日八十八年度北勞小
字第二十六號確定判決，提起再審，本院判決如左：
    主    文
本院民國八十九年一月十四日八十九年度勞小上字第二號確定裁定及民國八十八年十
一月二十六日八十八年度北勞小字第二十六號確定判決均廢棄。
右開廢棄部分，再審被告應給付再審原告新台幣萬柒仟元及自民國八十八年三月六
日起至清償日止，按年息百分之五計算之利息。
再審及再審前第一、二審訴訟費用，由再審被告負擔。
    事    實
甲、再審原告方面：
壹、聲明：如主文所示。
貳、陳述：
一、再審原告前訴請再審被告給付薪資事件經貴院台北簡易庭於八十八年十一月二十
    六日以八十八年度北勞小字第二六號為第一審小額訴訟民事判決，並於八十八年
    十二月四日受送達後，再審原告不服該判決而於同年十二月二十一日未附理由提
    起上訴，嗣再於八十九年一月十日提出上訴理由書狀補送原第一審簡易庭，依民
    事訴訟法第四百三十六條之三十二第二項項準用同法第四百七十一條上訴狀未表
    明再審理由上訴人於提起上訴後二十日內提出理由書於原第二審法院之規定，再
    審原告已於提起上訴後二十日之法定期間補行提出上訴理由，原第一審法院並未
    以裁定駁回。詎原審法院於八十九年一月十四日以八十九年度勞小上字第二號以
    再審原告前於八十八年十二月二十一日提起上訴後未於二十日內提出上訴理由書
    為由，裁定駁回再審原告之上訴，並不得抗告而確定。惟再審原告確於八十九年
    一月十日補提上訴理由書，究該上訴理由書狀有否送達再審被告，是否送交原承
    辦之第一審法院或未送交原第二審法院，抑或原第二審法院對該上訴理由書狀置
    之不理，惟原審法院所為裁定適用上揭民事訴訟法第四百三十六條之三二第二項
    、第四百七十一條之規定，就再審原告已遵期於提起上訴後二十日法定期間內提
    出理由書於原第一審法院，認已逾提起上訴後之二十日仍未提出上訴理由書規定
    ，顯有違誤，爰依民事訴訟法第四百九十六條第一項第一款、第四百九十七條及
    第五百零七條規定之再審事由，於三十日之不變期間內提起再審。再審原告於八
    十八年五月一日提出起訴狀歷經十次期日審理，使再審原告花費過度勞力時間及
    費用，審理程序有背小額訴訟程序以一次期日辯論終結之原則，原第一審法院有
    背正當法律程序。
二、按民法第四百八十二條規定：「一定或不定之期限」即係指僱傭契約依其存續期
    間不同，區分為一定期限及未定期限之僱傭契約，性質不容無存續永久期限之僱
    傭契約，依同法第四百八十八條第一項規定，關於僱傭契約期限之規範，在於避
    免僱傭契約不當，過長拘束勞工，實寓有保障勞工人身自由及職業自由之意旨，
    第二項亦本此旨，明示受僱人利益之保護，使契約各當事人有隨時終止僱傭契約
    之權利，又終止權係一形成權，一經行使終止權，使契約生向將來消滅效力，再
    審原告既依勞動基準法第十五條第二項及第十六條第一項規定，於八十八年一月
    十五日持辭職信函並預告再審被告工作至八十八年二月底，終止雙方之僱傭契約
    ，準此，再審原告經行使終止權，屆期八十八年三月一日以後雙方僱傭契約已經
    消滅，不容再審被告藉詞未依約為必要移交手續，以達到排除法律賦予再審原告
    任意終止不定期僱傭契約之權利，原第一審判決無視再審原告就不定期僱傭契約
    依法先期預告行使終止權，仍為相異見解，顯有違誤，而有背於上揭民法第四百
    八十八條第二項及勞動基準法第十五條第一項與第十六條第一項之規定。
三、又原第一審判決倘認系僱傭契約約定「於再審原告應為必要移交程序方可離職」
    期限僱傭契約，先不論無該約定存在，依再審被告自稱之約定：「離職前需將工
    作交接給新上手之後才可離職」，此一約定豈非違反法律行為之標的應合法、可
    能之要件，蓋究何時補僱傭新手？補進新手何時上手？若無新手或新手永不上手
    ，約定之性質豈不成為無存續期間之永久期限？如此不適法，難期可能。不確定
    之「約定」，應為無效。何況再審被告自承「我告知給我三個月時間找人接手」
    ，益見系爭僱傭契約為未定期限，究再審被告憑何依據，就再審原告已預告一個
    半月期間後終止，得主觀上任意要求三個月時間，然不僅未獲同意，且三個月時
    間屆至，甚至起訴，開庭已逾半年仍未得補僱傭新手，又究係據何標準判定認所
    謂依其特殊工作性質之考量，自應有其相當合理期間為度，該工作既與社會上其
    他美容師職務同具普遍性，其特殊性何在？而勞動基準法第十六條規定之十日前
    預告期間或再審原告於一個半月前之項告期間，若非均非為相當合理期間，豈係
    「必待再審離職前需將工作交接給新手，並上手之後才可離職」，才屬相當合理
    期間，則此一認定不僅棄合法規定不用，且全由雇主一方主觀上喜好認定，何能
    稱為相當期間，是原第一審判決採證，認事用法有違證據法則、論理法則，亦屬
    判決不備理由。
四、原第一審判決據再審被告自訂之人事管理規則辦法第四十三條規定，認「兩造就
    雙方之離職時之業務移交方式已有明定，縱屆時有被告未能覓妥人選，亦應為必
    要移交程序方可離職」，惟該辦法第一條明文係依勞動基準法所訂定，遍查勞動
    基準法未有排除或限制依離職移交方式之完備始得行使僱傭契約終止權之規定，
    且該辦法及第四十三條規定，亦未見如何為業務移交方式或移交程序之明文，並
    為再審原告於審理時一再主張及否認，甚且再審被告爭執與主張係覓妥人選由再
    審原告為業務技術移轉交接，移交或離職方式及程序同其他離職員工並無二致，
    究原第一判決以另創兩造並無爭執之其他必要移交程序，亦未說明何以雙方之離
    職時之業務移交方式已有明定，所明定之業務移交方式又係如何，又何以將同一
    移交程之爭執分為矛盾不同之二種認定，應係判決理由矛盾或不備理由之違誤。
    依勞動基法準法第五條、第二十六條規定有禁止強制勞動與預扣工資明文，原第
    一審判決究依何法律之論據認再審被告依連續曠職三天之內容，而扣罰再審原告
    一個月之薪資及合兩個月之獎金，三天之不提供勞務如何抵過提供一個月之勞務
    ，加上兩個月勞務提供之獎勵，遑論僱傭契約已經終止，無所謂曠職可言，原第
    一審判決未見論述，應有判決不備理由及違背法令之違誤。再依社會一般觀念，
    月薪為二萬六千元之美容師工作，離職前需將工作交接給新手上手（業務技術轉
    交接）之後才可離職，否則擅為離職三天扣罰一個月及兩個月獎金，此一工作條
    件，恐難成立僱傭契約，原第一審判決認定再審被告有理，亦有違經驗法則，認
    事用法，難謂無違誤。
五、本件再審原告受雇主僱用從事工作獲致工資，參加勞工保險，係勞動基準法適用
    範圍內勞工，並為雇主即再審被告自訂人事管理規則辦法所承認，是再審原告於
    八十七年九月十六日受僱從事美容師職務，雙方未定任職期限，亦無離職約定，
    僅約定有固定底薪每月三萬元及合兩個月結算之獎金，再審原告盡責工作，迄至
    八十八年一月十五日向再審被告預告工作至同年第二月底，而後終止僱傭契約，
    尚得請求一月份被扣後之薪資二萬六千元及一、二月兩個月之獎金一萬一千元，
    共三萬七千元，經於八十八年三月六日請領該款，未受給付，爰請求再審被告給
    付之。
、證據：援用原第一審判決立證方法，另提出再審原告八十八年十二月二十一日民
    事上訴狀、掛號郵件收件回執、八十九年一月日日民事上訴理由狀等件為證。
乙、再審被告方面：
壹、聲明：駁回再審之訴。
貳、陳述：
一、再審原告違背再審被告公司人事規章第四十三條約定擅自惡意曠職，造成再審被
    告公司重大損失，因此再審被告公司僅將再審原告薪資扣抵損失，於法並無不合
    ：
（一）再審原告屬再審被告公司美容部唯一技術人員，必須進行技術移交與轉接，始
      得離職：
      查再審原告於八十七年九月十六日至再審被告公司擔任美容師一職，在再審原
      告上任之前，再審被告公司實際負責人溫瑞媛女士即再三之溝通，稱再審被告
      公司為一服務整體形象為主之訓練機構，因學員受訓上課後，仍有需要會前來
      公司請教或請求服務，所以再審被告公司為服務學員需要，特設立美容部，也
      因此再審被告公司之美容部僅以服務學員為目的，而一般美容機構對外營業性
      質不同，故向來均僅聘請一位美容師即敷所需。又因其後服務學員為主，為再
      審被告公司整體形象品質設計，故一直非常重視美容師之傳承與交接，而美容
      部所服務之客戶，因其特性上均需按療程持續進行，故如有更替，實際上更需
      進行技術移交與轉接，否則新進美容師無法繼續妥善服務客戶，此為美容師技
      術人員之特性外，更為再審被告公司人事規章第四十三條所明定。
（二）再審原告確已明確知悉再審被告公司美容師應交接後始可離職之特性：
      再審原告任職前曾是再審被告公司溫瑞媛的學生，且也曾是再審被告公司主要
      護膚產品公司的美容師，此外其又曾任溫瑞媛好友江美容的多年助理，由於原
      告上完課後，仍與溫老師經常保持連繫，因此有機緣受僱於被告公司，然在再
      審原告上班前，溫瑞媛即再三向再審原告聲明，稱再審被告公司一直就只有一
      名美容師，若是要離職時，需俟新任美容師到來，教會她產品的特性與使用方
      法，尤其是丹尼產品的手法與程序（因此手法與一般較為不同），更重要是客
      人的習性以及適應期（因美容之程序，牽涉身體之直接按摩而身的觸摸，並非
      一下轉換就能被接受）此為再審被告公司美容護膚較特殊之處，故再審被告公
      司美容師的交接通常最少需一個月左右，這也是再審被告一直以來之作風，再
      審原告為此還再三向再審被告保證會俟新任美容師到來訓練交接完畢始離職等
      語，此等再審被告美容部之特殊性，及因僅有一人，故需俟新任美容師交接一
      段時日後始可離職之慣例。
二、原告稱其離職係合法，並非實情：
（一）原告再三陳稱其已於八十八年一月十五日請辭預告工作至二月底，依法其得終
      止勞僱關係云云，惟如前所述，兩造己有原告再審原告應俟公司新任美容師到
      職順利移交後始得離職之約定，是以再審原告意欲離職時，即應受兩造約定之
      拘束，如未依兩造約定行之，自屬曠職。再則再審原告稱其於前揭時間向再審
      被告表示辭職，並非事實，按再審原告於八十八年一月十五日僅係寫信予溫瑞
      媛，並非向再審被告公司正式請辭，而且溫瑞媛收其抱怨信函時，曾與其溝通
      ，了解其對工作有意見之原因，係抱怨假日無暇陪同配偶，及希望月休六日等
      情，為此願協調再審被告公司儘量配合再審原告，是以再審原告稱其於八十八
      年一月十五日已正式向再審被告公司請辭並非事實。
（二）俟後再審原告屢意見，溫瑞媛亦持續與其溝通，再審原告並稱願意繼續考慮
      云云，再審被告公司因擔心再審原告如真欲離職，必須夫尋美容師交接一段時
      日，且此一找尋登報期間，在八十七年因前一位美容師懷孕於第三個月開始登
      報徵美容師即長達六個月之久，且再審原告也非登報應徵而來，又前美容師雖
      已身懷六甲仍做完整交接之離職，再審原告之行為造成公司在沒美容師的狀況
      下，客戶不滿，臨時找來幫忙替代之人又因對產品手法及習性不了解，造成客
      戶一下流失達九成，導致美容部無法繼續經營，故再審被告公司除了美容部業
      績及投下的上百萬裝潢設備損失外，對再審被告公司商譽上也造成莫大的損害
      ，此等再審被告損失之情形，自丹尼公司出具之證明書第四點亦足證，故非再
      審被告斤斤計較本案三萬餘元之金額，而係再審被告公司因再審原告惡意曠職
      連帶之損失，已數十倍於金額，再審被告公司未反訴請求再審原告賠償此部分
      損害，已屬仁至義盡。
（三）再審被告依據人事規章有關獎懲事項之訂定，扣罰再原告工資，自屬有理：
      １勞動基準法第二十六條規定，僅禁止預扣工資而已，並非限制扣罰工資：
        按司法院法律問題研討結論曾明示關於：「．．工作規則訂：『凡遲到或早
        退三次，以曠工一天論，並扣一天工資』，既非預扣，而係有關獎懲事項之
        訂定，自屬有效．．」之法律見解，可證再審被告公司訂立未辦理移交手續
        擅自離職，連續曠職三天以上，不得支領薪資（包括獎金等）人事規定，自
        非法所不許。
      ２再審原告違反人事規章第四十三條規定，再審被告公司自得依獎懲事項規定
        辦理：
        本件再審原告於八十八年二月二十八日未辦理移交手續擅自離職，連續曠職
        三天以上，依再審被告公司人事規章第四十三條後段規定不得支領薪資（包
        括獎金等），而此約定既非預扣，而係有關獎懲事項之訂定，依據前揭法律
        見解，自屬合法。況再審原告未辦理移交擅自離職，造成美容部三月份業績
        損失達十一萬四千六百元，導致美容部無法正常運作，面臨無法經營之狀態
        ，依法自亦得予以扣抵其二月份薪資及獎金做為賠償損害。
（四）另查再審原告八十九年十二月十五日當庭指再審原告之後手美容師未交接即離
      職云云，並非實情，按再被告公司美容部因再審原告惡意曠職後，客戶大量流
      失，美容部客人寥寥可數，而後來之美容師到職後，態度惡劣，任意更改公司
      制度，更何況後日之美容師到職後，也並未使美容部業績成長或客戶增加，且
      此時再審被告公司美容部只剩下幾位老客人需要服務，為公司整體利益計，再
      審被告公司只好痛下決心，在後手之美容師未通過三個月試用期之際，即要求
      其離職，故再審被告不得已情形下，方要求後手之美容師第二天即不用來上班
      後解僱之，並非像再審原告已通過試用期間，並已完成承接客戶，已了解客人
      習性等應全部交接事項可比擬，再審原以此稱無須交接云云，完全與事實不符
      。
（五）至於再審原告於聲請再審狀中事理由部分指稱：「八十八年九月七日下午一時
      ，因再審被告並未到場，再審原告當庭聲請依民事訴訟法第三百八十五條條之
      規定，為一造辯論判決，詎料．．嗣退庭後半小時，卻遇見再審被告步出法庭
      ．．」，惟當日再審被告代理人因其他事務，致約遲到開庭五分鐘，到法庭時
      因已換第三人正在開庭，便離開法院然卻與再審原告相遇，並非再審被告惡意
      不到場。
（六）綜上所述，再審原告所稱實屬無理，原審論斷並無違法之處，請駁回再審原告
      之訴。
、證據：援用原第一審立證方法。
  理      由
一、本件再審原告主張：上訴狀內未表明上訴理由者，上訴人應於提起上訴後二十日
    內，提出理由書於原第二審法院，未提出者，毋庸命其補正，由原第二審法院以
    裁定駁回之，民事訴訟法第四百三十六條之三十二第二項  第四百七十一條第二
    項分別著有規定，原審法院以再審原告對第一審小額事件民事判決，逾提起上訴
    後二十日提出上訴理由書期間而裁定駁回再審原告之第二審上訴，適用法規顯有
    錯誤，符合民事訴訟法第四百九十六條第一項第一款提起再審之訴要件，乃提起
    本件再審之訴等情。經查，再審原告不服本院台北簡易庭八十八年度北勞小字第
    二十六號第一審小額事件民事判決，於八十八年十二月二十一日未附理由提起上
    訴，並於八十九年一月十日提出上訴理由書於第一審法院，有上訴狀及上訴理由
    書附於原審卷可據，此合於前開提出上訴理由書期間之規定，原審因未及審酌上
    訴理由書而裁定駁回再審原告之上訴，適用法規有誤，再審原告據之聲請再審應
    屬有據，本件再審之訴之提起，自屬合法，合先敘明。
二、本件係小額訴訟，依民事訴訟法第四百三十六條之二十九第一款規定，小額程序
    經兩造同意得不經言詞辯論判決，本件雙方均同意不經言詞辯論而由法院直接判
    決，有訊問筆錄可按，爰不經言詞辯論而為判決，附此敘明。
三、再審原告起訴主張，其於八十七年九月十六日起受僱於再審被告，擔任美容師職
    務，雙方未約定聘僱期間，惟約定報酬每月固定底薪三萬元及合二個月結算一次
    之獎金，而再審原告因故於八十八年一月間需離職，故以辭職書信向再審被告表
    明至八十八年二月底即離職，而請再審被告另覓接替人選，惟再審被告至八十八
    年二月底仍未有接替人選，故再審原告乃逕自終止契約，但再審被告就再審原告
    所可請求之八十八年一、二月份之獎金及二月份之底薪共計三萬七千元，竟以再
    審原告曠職為由而拒不給付，屢經催討無著，為此起請求再審被告給付三萬七千
    元及遲延利息。再審被告則以，再審原告所任之美容師工作，依其性質有特殊技
    術考量，職務移交有其必要性，否則美容部門之業務諸如療程之說明，個別客戶
    之差異處理等事均有不利，但再審原告僅於八十八年一月十五日告知欲工作至二
    月底止，屆時即擅自離職而不上班，再審原告已違反再審被告公司之人事管理規
    則辦法第四十三條規定，且造成公司業務十一萬四千六百十元之損失，再審被告
    對其依曠職程序處理而扣罰系爭款項，並無不合等語，資為抗辯。
四、再審原告主張其於八十八年一月十五日請辭，未據提出請辭之書面文件，惟其提
    出八十八年四月二日答覆再審被告扣抵獎金及薪資之存證信函中表明其曾於八十
    八年一月十五日請辭，並預告工作至八十八年二月底止之用語，再審被告於訴狀
    中則表示：再審原告係於八十八年一月十五日寫信給予溫瑞媛，非向再審被告公
    司正式請辭，且收其抱怨信函時，曾與再審原告溝通，無如其所稱於八十八年一
    月十五日正式向再審被告請辭之事實等語，但再審被告訴訟代理人溫瑞媛於原第
    一審調查時陳述：「我公司離職時，將工作交接給新手之後才可離職，公司之前
    有找美容師來接手，當時為一月（接近過年），我告知原告（指再審原告）給我
    三個月時間找人接手，惟登報均無人應徵，公司規定須新任美容師到公司後原美
    容師始可離職。」等語，對照再審被告提出小可廣告社證明再審被告公司於八十
    八年二月二日、二月三日、二月四日、二月五日、二月二十三日、二月二十四日
    、二月二十五日登報招募美容師廣告之證明書及附件報紙影本等證據，可知再審
    原告確於八十八年一月十五日向再審被告公司請辭，且其工作至同年二月底止，
    於八十八年三月一日未至再審被告公司繼續工作；再據再審被告於八十八年三月
    十二日致再審原告存證信函表示：再審原告惡性曠職，造成公司信譽損失，估計
    損失上百萬元，但體念再審原告在職期間工作尚稱職，因此僅將二月份薪資與一
    、二月份的獎金扣抵，其餘不予追究等語，基此，再審被告確未將上開獎金及薪
    資給付予再審原告。
五、再審被告公司為形象顧問公司，為顧問服務業，依行政院勞工委員會八十六年十
    月三日台八十六勞動一字第四七四九四號函公告指定自八十七年四月一日起適用
    勞動基準法。又按不定期契約勞工終止契約時，其繼續工作三個月以上一年未滿
    者，於十日前預告雇主，勞動基準法第十五條第二項、第十六條第一項第一款定
    有明文。本件再審原告於八十七年九月十六日任職再審被告公司，擔任美容師工
    作，雙方未約定僱傭期間，再審原告為不定期契約勞工，其於八十八年一月十五
    日向再審被告請辭，預告其工作至同年二月底止，依其工作性質，合於前開規定
    ，再審原告終止雙方之勞動契約，應屬有據；惟再審被告以其未待新任美容師到
    職辦理工作移交手續，違反公司之人事規章第四十三條：「本公司員工之辭職．
    ．等須依本公司規定辦理移交手續方得離職，連續曠職三天或一年累計無故曠職
    達三天者，即予開除處分（不得支領薪資）」之規定，認再審原告於八十八年三
    月一日以後未繼工作係惡意曠職，是雙方爭執者，應為再審原告所任美容師工作
    是否須待新美容師接任始可離職，此為本院應於審究者。
六、再審被告認美容師為技術人員，美容師如要離職需俟新任美容師到來，教會產品
    的特性與使用方法，尤其是公司丹尼產品手法與程序與一般人不同，更重要是客
    人的習性及適應期，因美容程序牽涉身體之直接按摩而身體觸摸非一下轉換就能
    被接受，故再審被告公司美容師的交接通常最少需一個月左右，此於再審原告就
    職前已為告知等情，但再審原告否認雙方曾有約定須待新手接任辦理移交之約定
    ，而再審被告亦未提出雙方有此約定之書面文件，故而難認再審原告於事前即知
    非得交接不可始能離職，且再審被告所認美容師工作係以美容師對客戶之觸摸習
    慣及產品特質為技術性工作之認定依據，然此項工作係以美容師之勞力提供客戶
    服務為內容，工作內容具有代替性，此從再審被告僅給付再審原告每月底薪二萬
    六千元及委託廣告商登報招募不特定人可知，因之，難認該美容師工作有技術上
    專有性而得限制待移交後始得離職之情事，再審被告以美容師為技術人員一詞即
    限制須等接任者，不足為訓。再者，再審被告公司人事規章第四十三條亦僅限制
    員工離職時須辦理移交手續等情，所稱移交手續當應視員工之工作內容內容為據
    ，美容師之移交內容為何，再審被告僅以其未找到新手之前不得離職作為認定，
    此非工作內容之移交，而係要求再審原告續在工作上等待找到新手，且等待新手
    任職又須一月以上，此類移交手續，依前述工作具代替性，且再審原告於一月餘
    前即預告離職，再審被告之要求並不合理，亦與再審原告之每月薪資待遇不相當
    ，故而再審被告之抗辯並不足採。
七、綜上所述，再審被告抗辯再審原告未辦理移交手續始得離職，並不足採，再審原
    告主張其辭職符合勞動基準法規定，雙方勞動契約於八十八年二月二十八日即為
    終止，嗣之未續任工作不構成惡意曠職等語，應為可取。從而，再審原告據勞動
    契約法律關係，請求再審被告給付八十八年二月份薪資二萬六千元及八十八年一
    、二月份之獎金一萬一千元，及自八十八年三月六日起至清償日止按年息百分之
    五計算之利息，應屬有據。前訴訟程之之第一審判決以再審原告違反人事管規則
    第四十三條規定而認再審原告連續曠職三天，再審被告據此扣罰再審原告請求給
    付薪資及獎金，容有未洽。再審原告指摘原第一審判決不當，請求廢棄改判，為
    有理由。又再審原告以其於提起第二審上訴後二十日內確提出上訴理由書，原審
    未及審酌上訴理由書，適用法規應有錯誤，其提起再審之訴係屬正當，應予准許
    。爰由本院廢棄本院台北簡易庭八十八年度北勞小字第二十六號確定民事判決及
    本院八十九年度勞小上字第二號確定民事裁定，改判如主文第二項所示。
八、據上論結：本件再審之訴為有理由，依民事訴訟法第四百三十六條之三十二、第
    四百三十六條之二十九第一款、第四百三十六條之三十二第二項、第四百五十條
    、第七十八條，判決如主文。
中      華      民      國      九十    年      一      月      十一    日
                           勞工法庭審判長法  官  陳邦豪
                                         法  官  詹文馨
                                         法  官  李維心
右為正本係照原本作成
如對本判決上訴，須於判決送達後廿日內向本院提出上訴狀
中      華      民      國      九十    年      一      月      十一    日
                                      法院書記官  林梅珍


司法院資訊處製作；財團法人民間司法改革基金會備份。
